# 关于预付待摊费用列示

提问人：Joker_Liu 时间：2023-07-21 14:48:15
厂区新建项目前期与供应商签署一个工程建设完成次月进入运营期后，由供应商负责厂区土地的种植绿化等工作，建设方于在建期将后续运营期的费用全部预付给供应商，财务报表列示在预付账款，等到建设期结束次月转入长期待摊费用，这种会计处理合理吗。

回答人：chenyiwei
虽然会计科目可以使用“预付账款”，但实际上是预付的非流动资产购建款项，因此资产负债表中应列报为其他非流动资产，而不是继续列报于流动资产大类下的“预付款项”项目。
参考：《中审众环研究 2020 》之“问题5-1-3（为购建非流动资产而预付的款项在资产负债表上的列报）”。